臺灣桃園地方法院刑事判決　　　　　　　　　　　　　九十三年度易字第三二九號
　　公　訴　人　臺灣桃園地方法院檢察署檢察官
　　被　　　告　丙○○
　　選任辯護人　陳文正律師
右列被告因強盜案件，經檢察官提起公訴（九十三年度偵字第四四九四號），本院判
決如左：
    主  文
丙○○連續意圖為自己不法之所有，攜帶兇器，以強暴至使不能抗拒，而取他人之物
及使其交付，處有期徒刑柒年陸月。
扣案西瓜刀壹把、安全帽壹頂沒收。
    事  實
一、丙○○因失業一個月餘缺錢花用，竟基於意圖為自己不法所有之概括犯意，騎乘
    車號ＢＹＲ─○二七號機車，先於民國九十三年三月十二日下午三時三十分許，
    在桃園縣平鎮市○○路一四八號ＯＫ便利商店內，以頭戴安全帽遮蔽臉孔，手持
    西瓜刀之強暴方式，向位於櫃檯內之店員丁○○喝令把現金交出來，使丁○○不
    能抗拒而交付現金新臺幣（下同）二千一百九十六元；又於同年月十三日下午一
    時二十分許，在桃園縣觀音鄉○○路○段九○三號ＯＫ便利商店內，同樣以上述
    強暴方式，向當時位於櫃檯內正在整理收銀機鈔票之店員乙○○喝令把錢拿出來
    放入袋子裡，使乙○○不能抗拒而任由丙○○取走收銀機內現金共三千五百餘元
    ；再於同年月十五日下午一時三十六分許，在桃園縣中壢市○○路○段八○九號
    ＯＫ便利商店內，亦以上述強暴方式，大喊搶劫，並把刀尖朝向位於櫃檯內之店
    長甲○○，使甲○○不能抗拒而交付收銀機內現金共四千一百零八元，丙○○取
    得現金後，均騎乘前開機車逃離。嗣於同年月日下午一時五十分許，經警據報在
    桃園縣中壢市○○路○段雙叉港橋前查獲丙○○，始悉上情，並扣得丙○○於案
    發前所購買之西瓜刀一把及安全帽一頂等物。
二、案經桃園縣政府警察局中壢分局報請臺灣桃園地方法院檢察署檢察官偵查起訴。
    理  由
一、右揭事實，迭據被告丙○○於警詢、偵查時乃至本院審理中均供承不諱，核與證
    人丁○○於警詢及偵查時、證人乙○○、甲○○於本院審理中證述之情節相符，
    ，並有甲○○之贓物認領保管收據一紙、被告頭戴安全帽前後之相片四張、扣案
    之西瓜刀一把與安全帽一頂等物可資佐證，足徵被告之自白與事實相符，且證人
    乙○○於本院審理中結稱：被告當時有把西瓜刀亮出來，距離伊大約三十公分，
    當時店內只有伊一個女生，又在櫃檯內，就算要閃也沒地方閃等語，證人甲○○
    於本院審理中結稱：被告把西瓜刀提在桌面上，叫伊把錢拿出來，刀尖距離伊大
    約十幾公分，比向伊之胸口，當時站在櫃檯內並不敢抗拒，也沒有東西可以反抗
    等語，而證人丁○○亦於警詢中證稱：當時在櫃檯內，被告持刀走進來喊搶劫等
    語，衡之三位證人均為女性，且均在便利商店櫃檯內，行動自有所不便，亦無處
    可閃躲，而被告為身形狀碩之男性，又以安全帽遮蔽臉孔，手持西瓜刀喝令三位
    證人交出財物，顯令三位證人喪失自由意志不能抗拒而交付現金或任由被告取走
    現金，是被告犯行明確，應依法論科。
二、按西瓜刀為金屬製品，質地堅硬且尖銳，客觀上足以供作凶器使用。核被告所為
    ，係犯刑法第三百三十條第一項攜帶凶器而犯強盜罪。公訴意旨認證人丁○○、
    乙○○、甲○○僅心生畏懼而依被告指示交付財物，僅構成刑法第三百四十六條
    第一項之恐嚇取財罪，惟依案發當時主、客觀之情況，均已使證人丁○○、乙○○、甲○○達到不能抗拒之地步，已如前述，縱被告尚無傷害證人丁○○、乙○○、甲○○之行為，亦無礙於攜帶凶器強盜罪之成立，公訴意旨認應依恐嚇取財
    罪處斷，容有未洽，惟起訴事實相同，爰依刑事訴訟法第三百條變更起訴法條，
    併予敘明。被告先後多次攜帶凶器強盜犯行，時間緊接，犯罪構成要件相同，顯
    係基於概括犯意而為之，為連續犯，應依刑法第五十六條之規定以一罪論，並加
    重其刑。爰審酌被告僅因失業一個月餘不思正途竟違犯本件罪行之犯罪動機、犯
    罪手段、被告之品行、智識程度及素行、被告犯罪所造成之損害尚輕及其犯罪後
    已坦承不諱，並表示悔悟之態度等一切情狀，認公訴人依據恐嚇取財罪名求處被
    告有期徒刑二年過輕，而量處如主文所示之刑，以資懲儆。扣案之西瓜刀一把及
    安全帽一頂，為被告所有且供其犯前開犯行所用之物，業據被告供承在卷，應依
    刑法第三十八條第一項第二款之規定，併予宣告沒收。
據上論斷，應依刑事訴訟法第二百九十九條第一項前段、第三百條，刑法第五十六條
、第三百三十條第一項、第三十八條第一項第二款，判決如主文。
本案經檢察官洪景明到庭執行職務。
中      華      民      國    九十三    年      六      月    十一    日
                              臺灣桃園地方法院刑事第四庭
                                  審判長法  官  陳世宗
                                        法  官  尹  良
                                        法  官  蘇昭蓉
右正本證明與原本無異。
如不服本判決，應於判決送達後十日內向本院提出上訴狀( 應附繕本 )。
                                        書記官  邱志堅
中      華      民      國    九十三    年      六      月    十一    日
附錄本案論罪科刑依據之法條：
刑法第三百二十一條第一項
犯竊盜罪而有左列情形之一者，處六月以上、五年以下有期徒刑：
一  於夜間侵入住宅或有人居住之建築物、船艦或隱匿其內而犯之者。
二  毀越門扇、牆垣或其他安全設備而犯之者。
三  攜帶兇器而犯之者。
四  結夥三人以上而犯之者。
五  乘火災、水災或其他災害之際而犯之者。
六  在車站或埠頭而犯之者。
刑法第三百二十八條第一項
意圖為自己或第三人不法之所有，以強暴、脅迫、藥劑、催眠術或他法，至使不能抗
拒，而取他人之物或使其交付者，為強盜罪，處五年以上有期徒刑。
刑法第三百三十條第一項
犯強盜罪而有第三百二十一條第一項各款情形之一者，處七年以上有期徒刑。
